臺灣高等法院刑事判決　　　　　　　　　　　　　　九十三年度上訴字第四四三號
　　上　訴　人
　　即　被　告　甲○○
　　選任辯護人　徐南城律師
右上訴人因違反著作權法案件，不服臺灣臺北地方法院九十二年度易字第一三一三號
，中華民國九十三年一月七日第一審判決（聲請簡易判決處刑案號：臺灣臺北地方法
院檢察署九十一年度偵字第二四一一○號），提起上訴，本院判決如左：
    主  文
原判決撤銷。
甲○○連續擅自以出租之方法，侵害他人之著作財產權，處拘役伍拾日，如易科罰金
，以參佰元折算壹日。
扣案如附表一所示之物均沒收。
    事  實
一、甲○○係設於臺北市○○區○○街一五四號「巧比漫畫屋和平店」之負責人，明
    知如附表一所示之「空手小公子」、「傀儡」、「公權利搜查官」、「天國之吻
    」等漫畫書著作物，分別為日本國講談社株式會社、光文社株式會社、集英社株
    式會社、祥傳社株式會社享有著作財產權，授權臺灣尖端出版股份有限公司（下
    稱尖端公司）就上開著作物在臺灣地區享有中文繁體字版翻譯及出版之專屬授權
    ，並據以在臺灣地區出版而取得上開著作物之衍生著作權。甲○○竟在其上開經
    營之漫畫書店內，未經尖端公司之同意或授權，自民國九十年五月間起，意圖散
    布（出租）而持有並陳列如附表一所示之上開盜版著作物（其中「天國之吻」盜
    版名稱為「天堂之吻」、「公權利搜查官」盜版名稱為「金融經濟調查官」），
    其中部分並意圖營利而擅自以每本新台幣（以下同）五元至二十五元不等之價格
    出租予不特定之顧客觀覽，侵害尖端公司之著作財產權。嗣於九十一年九月二十
    六日為尖端出版社代理人林建宏會同警員至上址，經現場不知情之店員戊○○同
    意搜索而扣得如附表一所示之上開盜版漫畫書共十本而查獲。
二、案經被害人尖端公司訴請臺北市政府警察局大安分局移送臺灣臺北地方法院檢察
    署檢察官聲請簡易判決處刑，臺灣臺北地方法院臺北簡易庭認不宜由簡易判決處
    刑，改依通常程序審理。
    理  由
一、訊據被告甲○○雖對於在店內陳列上開漫畫並出租之事實供承不諱，惟矢口否認
    有何違反著作權法犯行，辯稱：其於告訴人尖端公司取得翻譯及出版之專屬授權
    之前，即向他人購入上開漫畫，上開漫畫為日本國著作，於我國九十一年一月一
    日加入世界貿易組織後，仍可繼續利用，屬修正後著作權法第一百零六條之一至
    第一百零六條之三過渡期間之例外情形云云。
二、有關本件著作權及告訴權之說明：
（一）上開漫畫書，分別係日本國講談社、光文社、集英社、祥傳社等株式會社（公
      司）享有著作權，並將繁體中文版翻譯及出版權利，獨家專屬授權予告訴人尖
      端公司，經尖端公司在臺灣地區翻譯及出版，而取得衍生著作權，經告訴代理
      人陳述在卷，並有翻譯出版契約影本在卷可稽。依上開翻譯出版契約、尖端公
      司函（見本院卷第二五七至二六○頁）及被告查證（見本院卷第一五三、二二
      五頁）之結果：
    １「空手小公子小日向海流」，著作權人日本國講談社於八十二年六月三日（一
      九九三年六月三日）與尖端公司簽定翻譯出版契約書（見本院卷第八五至九四
      頁），並於八十九年十月一日（二○○○年十月一日）將「空手小公子小日向
      海流」授權給尖端公司翻譯、發行（見本院卷第一一三頁）。第一集在日本出
      版日期為八十九年七月六日，臺灣出版日為九十年五月三日；第二集在日本出
      版日期為八十九年十月六日，臺灣出版日為九十年八月十六日；第三集在日本
      出版日期為八十九年十二月二十六日，臺灣出版日為九十年八月二十七日；第
      四集在日本出版日期為九十年四月六日，臺灣出版日為九十年十月十二日。
    ２「傀儡—ＫＵＧＵＴＳＵ—」，著作權人日本國光文社於九十一年一月二十五
      日（二○○二年一月二十五日）與尖端公司簽定翻譯出版契約書，並於當日將
      「傀儡—ＫＵＧＵＴＳＵ—」第一集至第三集均專屬授權與尖端公司（見第五
      四○九號偵查卷第九五至一○○頁）。第一集在日本出版日期為八十八年二月
      五日，臺灣出版日為九十一年六月四日；第二集在日本出版日期為八十八年十
      二月十六日，臺灣出版日為九十一年六月十日；第三集在日本出版日期為八十
      九年十二月十四日，臺灣出版日期為九十一年七月（見本院卷第二五八、二六
      ○頁）。
    ３「公權力搜查官中坊林太郎」，著作權人日本國集英社先於八十六年七月一日
      （一九九七年七月一日）與尖端公司簽定出版許諾契約書（見本院卷第九五至
      九九頁），於八十九年六月十六日（二○○○年六月十六日）與尖端公司簽定
      契約變更覺書，將「公權力搜查官中坊林太郎」第一集、第二集授權與尖端公
      司（見本院卷第一一六至一一八頁）。第一集在日本出版日期為八十八年九月
      十七日，臺灣出版日為九十年十月二十二日；第二集在日本出版日期為八十九
      年四月十九日，臺灣出版日為九十年十一月二十一日。
    ４「天國之吻ＰａｒａｄｉｓｅＫｉｓｓ」，著作權人日本國祥傳社於九十年二
      月一日（二○○一年二月一日）與尖端公司簽定翻譯出版契約書（見原審卷第
      九八至一○二頁），並於九十年二月一日（二○○一年二月一日）與尖端公司
      簽定覺書（見原審第一○二、一○七至一○八頁），將「天堂之吻Ｐａｒａｄ
      ｉｓｅＫｉｓｓ」第一集授權尖端公司翻譯、出版，再於九十年六月一日（二
      ○○一年六月一日）與尖端公司簽定覺書（見原審卷第一○四至一○六頁），
      將「天堂之吻ＰａｒａｄｉｓｅＫｉｓｓ」第二集授權尖端公司翻譯、出版。
      第一集在日本出版日期為八十九年三月三十一日，臺灣出版日為九十年一月（
      見本院卷第二五八、二五九頁）；第二集在日本出版日期為九十年一月二十三
      日，臺灣出版日為九十年六月二十七日。
（二）依上開證據及被告查證之結果，於九十一年一月一日我國加入世界貿易組織之
      前，原版著作並未於三十日內在臺灣首次發行，此亦為告訴代理人所是認（見
      本院卷第七六頁），且對於被告查證之上開出版日期亦未表示不同意見。而我
      國著作權法關於外國人著作之保護，兼採首次發行原則及互惠原則。依著作權
      法第四條第一款規定：「於中華民國管轄區域內首次發行，或於中華民國管轄
      區域外首次發行後三十日內在中華民國管轄區域內發行者。但以該外國人之本
      國，對中華民國人之著作，在相同之情形下，亦予保護且經查證屬實者為限。
      」得依著作法享有著作權，此即首次發行原則之保護。而日本係採相同保護之
      國家，有經濟部智慧財產局八十三年七月十九日台（）內著字第八三一五○
      五四號函可參。故日本人之著作於中華民國管轄區域內首次發行，或於中華民
      國管轄區域外首次發行後三十日內在中華民國管轄區域內發行者，亦同受我國
      著作權法之保護（最高法院九十二年度台非字第一一九號判決參照）。是上開
      原版著作於九十一年一月一日之前，因不符合首次或三十日內發行之要件，固
      不受我國著作權法之保護。而於我國九十一年一月一日加入世界貿易組織之後
      ，依該組織「與貿易有關之智慧財產權協定」（ＴＲＩＰＳ）之規定要求各會
      員體必須保護其他所有會員體國民著作，依照著作權法第四條第二款之規定，
      該組織所有會員體國民之著作均受保護，則上開原版著作自九十一年一月一日
      起，因仍均在著作權保護期間，均受我國著作權法之保護。
（三）而告訴人尖端公司，分別於我國加入世界貿易組織前後，取得上開著作中文版
      在臺灣地區翻譯及出版之專屬授權。而就原著作改作之創作為衍生著作，以獨
      立之著作保護之；衍生著作之保護，對原著作之著作權不生影響。又所謂改作
      ，係指以翻譯、編曲、改寫、拍攝影片或其他方法就原著作另為創作而言，著
      作權法第六條、第三條第一項第十一款分別定有明文。故原著作與衍生著作，
      係屬二獨立之著作；原著作之著作權與衍生著作之著作權，乃二獨立之著作權
      。是我國人經授權翻譯外國人之著作，該翻譯所成之衍生著作，為獨立之著作
      ，依著作權法第十條規定，著作人於其著作完成時享有著作權，與原著作之著
      作權，係屬兩事（最高法院八十八年度台非字第三七八號判決參照）。上開漫
      畫既經日本國各該株式會社專屬授權告訴人尖端公司在臺灣地區翻譯出版，則
      於尖端公司翻譯而成中文版時，即原始取得該中文版之衍生著作權，此與是否
      我國加入世界貿易組織並無關係。則告訴人尖端公司本於其原始取得之衍生著
      作權，自有權對被告提出本件告訴，合先敘明。
三、本件係告訴人尖端公司向臺灣臺北地方法院檢察署提出告訴，經臺灣臺北地方法
    院檢察署函請臺北市政府警察局大安分局查明，並與告訴人代理人林建宏一同前
    往巧比漫畫屋和平店，經在場人戊○○同意自願受搜索，有告訴狀、臺北地方法
    院檢察署九十一年九月十二日北檢茂洪九十一他五四○九字第四五三五八號函（
    見第五四○九號偵查卷第六三頁）及戊○○九十一年九月二十六日出具之自願受
    搜索同意書（見第五四○九號偵查卷第七三頁）在卷可憑。雖被告辯以：搜索時
    並未表明為警員，即將上開書籍搜索扣押，而戊○○係至警局之後始出具上開自
    願受搜索同意書，搜索程序並不合法，所扣押之書籍亦不得作為證據云云。惟：
（一）經詢之證人丁○○警員證稱：此為檢察官發查之案件，未聲請搜索票，與尖端
      公司代理人進入上開漫畫店，適戊○○在場。當時有出示員警服務證及檢察官
      公文給戊○○看，搜索筆錄及扣押目錄是在現場製作，由戊○○簽名，警詢筆
      錄在分局製作。當時檢察官給的盜版明細是傀儡和天堂之吻，其他是尖端公司
      的人說也是盜版，進入之後先檢視一下陳列的漫畫，然後指出哪些是盜版，才
      拿出來（見本院卷第七二至七六頁）。
（二）而證人戊○○證稱：告訴人公司人員與警員來時，如同一般客人，先在店內看
      ，拿了書出來說沒有版權，要找負責人，然後警員才拿證件出來。書拿出來以
      後，警員才拿出自願搜索同意書要其簽名，其說不是負責人，但警員仍要其簽
      名等語（見本院卷第二一○頁），雖所述是找好書以後，警員才出示證件，與
      警員丁○○所述一進去就先出示證件不同。但可以確定警員於出示證件之後，
      當場由戊○○簽具自願受搜索同意書，然後將先前拿出沒有版權的漫畫書製作
      扣押筆錄及扣押物品目錄表（見第五四○九號偵查卷第七四、七五頁），是上
      開扣押顯然經過在場之戊○○同意，並非如被告所稱事後至警局才補具自願受
      搜索同意書。
（三）刑事訴訟法第一百三十一條之一規定：「搜索，經受搜索人出於自願性同意者
      ，得不使用搜索票。但執行人員應出示證件，並將其同意之意旨記載於筆錄」
      ，而有權同意之人並不以屋主或物品之所有權人為限，只要對該處有管領力之
      人即有權同意受搜索，本件戊○○既為在場有權管領該店之人，自可同意該店
      受搜索。且警員已出示證件，除戊○○簽具「自願受搜索同意書」外，扣押筆
      錄上亦載明「經受搜索人出於自願性同意搜索」，由在場人戊○○簽名。則本
      件搜索扣押程序並無不法，因而取得之漫畫書自得據為證據資料。
四、事實之認定：
（一）上開公然陳列附表一所示之盜版著作，並出租其中部分著作之事實，業據被告
      坦承不諱，並經證人己○○證述：曾於九十年五月十二日租閱空手小公子一、
      二、三集、九十年八月三日租閱空手小公子第四集、傀儡第一、二、三集，八
      十九年十二月二日租閱天堂之吻第一集、九十年二月十二日租閱天堂之吻第二
      集（見本院卷第二三二至二三三頁）；證人乙○○證稱：曾於九十年六月十三
      日租閱空手小公子一、二、三集、九十年八月九日租閱空手小公子第四集、九
      十年三月二十七日租閱傀儡第一、二集，九十年八月八日租閱傀儡第三集，九
      十年二月十三日租閱金融經濟調查官第二集（見本院卷第二三三至二三四頁）
      ，並有被告列印店內出租電腦紀錄在卷可稽（見本院卷第一六四至一六六頁）
      。而於九十一年九月二十六日搜索時，附表一所示漫畫書亦確公然陳列，則上
      開公然陳列及出租之事實已明。
（二）又扣案之空手小公子（第一至四集）、傀儡（第一至三集）、金融調查官中坊
      林太郎（第二集）及天國之吻（第一、二集）等漫畫書，依最末頁版權記載，
      空手小公子之出版社為無限出版社，址設臺灣森南區○○道一九三號、發行所
      為無限出版發行所，址設臺灣森南區華北第一九三─Ａ號；傀儡之出版公司為
      和風出版社，址設臺北市○○○路二十二巷七號５Ｅ、發行公司為家德發行有
      限公司，址設臺北市○○路五十三巷二十八號三樓；金融調查官之出版社為和
      風出版社（址同前）、發行公司為家德發行有限公司（址同前）；天堂之吻之
      出版公司為日月出版有限公司，址設臺北市○○○路三巷五號，發行公司為宇
      光發行有限公司，址設臺北市○○路○路七巷三樓三Ａ。依一般具有普通知識
      經驗之人，一望即知並無上開地址，而被告為專門以經營出租漫畫書為業之人
      ，其對取得之著作物是否為合法之著作物，其有無陳列、出租之權，乃經營漫
      畫書出租業者最基本應具有之普通知識，故其對上開漫畫書著作物是否經合法
      授權之出版物，自不可能不知。雖於告訴人公司取得上開漫畫書在臺灣地區中
      文版之專屬授權以前，原版著作在我國不受著作權法之保護，被告陳列並出租
      未取得原版授權而翻譯之中文版，並無違反著作權法之問題，惟於告訴人公司
      取得專屬授權，並翻譯完成中文版而在臺灣地區出版之後，被告如有陳列或出
      租之行為，即屬侵害告訴人公司所原始取得之衍生著作權。因此，被告陳列附
      表一所示漫畫書至九十一年九月二十六日為警查獲止，於告訴人公司取得衍生
      著作權後之時間，自屬已侵害告訴人之著作權，出租亦然。
（三）被告自稱「空手小公子小日向海流」第一集至第三集於九十年五月九日購買、
      第四集於九十年八月三日購買、「傀儡」第一集至第三集均於九十年八月三購
      買、「金融經濟調查官（中坊林太郎）」第二集於八十九年九月二日購買、「
      天堂之吻」第一集於八十九年十二月一日購買、第二集於九十年二月十一日購
      買，提出陳報狀及店內電腦紀錄單為憑（見本院卷第一六八至一七○頁、第一
      九六頁），復對照其提出該店電腦列印之出租日期（見本院卷第一六四至一六
      六頁），可見各該漫畫陸續自九十年五月間即陳列並出租不特定客人。依前說
      明，上開所為於告訴人公司前揭分別取得衍生著作權之日期之後，即屬侵害告
      訴人之著作權。關於陳列部分，附表一所列每本均有侵害告訴人公司著作權之
      情形；關於出租部分，「空手小公子小日向海流」第一集至第四集、「天堂之
      吻」第一集，以被告所提之電腦出租資料以察，亦有侵害告訴人公司之著作權
      。其他於告訴人取得衍生著作權之前，所為陳列及出租（依被告提出之出租電
      腦資料，「傀儡」第一集至第三集、「天堂之吻」第一集部分出租行為、第二
      集及「金融經濟調查官」第二集之出租日期均在告訴人取得上開衍生著作權之
      前，此部分自不為罪）。
（四）被告雖於警詢時稱：上開漫畫書是店員戊○○放錯地方，並非公然陳列（見第
      五四○九號偵查卷第六八頁正、反面），另辯稱：購買時漫畫書有塑膠套密封
      ，故無法瞭解書末版權頁之記載云云（見本院卷第三六頁）。雖經依被告請求
      詢問證人丙○○證稱：曾至上開漫畫書店內看書時，看過有人賣塑膠封套的漫
      畫給被告等情（見本院卷第七四頁），惟被告已於偵查中自承：看書背後之版
      權頁，就認定是正版等情（見第五四○九號偵查卷第一五五頁反面），且被告
      係先後陸續購買，怎可能每次都不知版權頁之記載有問題，可見上開所辯並不
      足採。再被告陳列及出租之事實，亦有前揭事證足資證明。
（五）另被告辯稱：其所購買附表一所示漫畫書之時間，均在告訴人公司經授權之中
      文版出版之前，亦即告訴人公司是於其購買之後，始取得著作權；且其先於告
      訴人公司即利用，屬修正後著作權法第一百零六條之一至第一百零六條之三之
      例外情形，仍可繼續利用云云。惟被告所侵害的是告訴人公司之衍生著作權，
      此與修正後著作權法第一百零六條之一至第一百零六條之三在於保護信賴該原
      著作原本不受保護而已予使用或改作（包括翻譯）之利益，予以過渡規定之情
      形完全無涉。又被告除「空手小公子小日向海流」第一集之購買日期九十年五
      月九日，在其所查證之在臺出版日期九十年五月三日之後外，其餘各該漫畫書
      固均於在臺出版之前即已購買。但被告身為漫畫書店業者，明知上開係未取得
      合法授權之漫畫書，對於事後是否已取得原著出版業者之授權？是否可以繼續
      陳列出租？自應予特別注意，亦有適當管道可以查知，以免觸法，竟推諉完全
      不知業經授權，實無足採，此由其前於警詢時蓄意推卸公然陳列之事實，亦足
      知其早已瞭解盜版之情。
（六）綜上所述，本件事證明確，被告所辯不足採信，其犯行堪以認定。
五、法律之適用：
（一）被告行為後，著作權法業於九十二年六月六日修正通過，同年七月九日以華總
      一義字第○九二○○一二二七○○號總統令公布，同年七月十一日生效施行。
      修正前第九十二條規定：「擅自以公開口述、公開播送、公開上映、公開演出
      、公開展示、改作、編輯或出租之方法侵害他人之著作財產權者，處三年以下
      有期徒刑，得併科新臺幣十五萬元以下罰金」，修正後第九十二條第一項規定
      ：「意圖營利而以公開口述、公開播送、公開上映、公開演出、公開傳輸、公
      開展示、改作、編輯或出租之方法侵害他人著作財產權者，處三年以下有期徒
      刑、拘役，或併科新臺幣七十五萬元以下罰金」。嗣又於九十三年九月一日修
      正公布，同年九月三日生效施行，修正後第九十二條規定：「擅自以公開口述
      、公開播送、公開上映、公開演出、公開傳輸、公開展示、改作、編輯、出租
      之方法侵害他人之著作財產權者，處三年以下有期徒刑、拘役，或科或併科新
      臺幣七十五萬元以下罰金」。又修正前第八十七條第二款規定：「有下列情形
      之一者，除本法另有規定外，視為侵害著作權或製版權︰……二、明知為侵害
      著作權或製版權之物而散布或意圖散布而陳列或持有或意圖營利而交付者」，
      第九十三條第三款規定：「有下列情形之一者，處二年以下有期徒刑，得併科
      新台幣十萬元以下罰金︰……三、以第八十七條各款方法之一侵害他人之著作
      權者」，修正後第八十七條第六款規定：「有下列情形之一者，除本法另有規
      定外，視為侵害著作權或製版權：……六、明知為侵害著作財產權之物而以移
      轉所有權或出租以外之方式散布者，或明知為侵害著作財產權之物意圖散布而
      公開陳列或持有者」，第九十三條第一項第二款規定：「意圖營利而有下列情
      形之一者，處二年以下有期徒刑、拘役，或併科新臺幣五十萬元以下罰金：…
      …二、以第八十七條第二款、第三款、第五款或第六款之方法侵害他人之著作
      財產權者」。而九十三年九月一日修正公布，同年九月三日生效施行之八十七
      條第六款並未修正，第九十三條則將刑度修正為：「有下列情形之一者，處二
      年以下有期徒刑、拘役、或科或併科新臺幣五十萬元以下罰金」。經比較新舊
      法，以最新修正之新法規定有利於被告，依刑法第二條第一項前段之規定，自
      應適用最新修正後之規定。
（二）又著作權法第八十七條係以有所列各款情形，視為侵害著作權，應依同法第九
      十三條第一項第二款之規定論處。上開規定，乃擬制之立法體例，屬補充規定
      ；倘其行為同時構成同法第九十一條或第九十二條之罪者，即應論以該主要規
      定之罪，無再適用補充條款之餘地（最高法院九十二年度台上字第六四二八號
      參照）。
（三）核被告所為，係犯最新修正後著作權法第九十二條之罪，其先後多次犯行，時
      間緊接，犯罪構成要件相同，顯係基於概括犯意為之，應依連續犯之規定論以
      一罪，並加重其刑。公訴人雖未援引著作權法第九十二條第一項，惟起訴事實
      業已載明出租犯行，自應適用上開法條論罪。至其所為公然陳列及持有之行為
      ，依上說明，不另論罪。另店員戊○○自九十一年九月十二日才任職，經其供
      述在卷（見第五四○九號偵查卷第七二頁），並無證據證明與本件犯行有關，
      附此說明。
六、原審認被告所犯罪證明確，予以論罪科刑，固非無見。惟查：原判決認並無證據
    證明有出租之事實，而未論以出租犯行，僅論意圖散布而陳列罪名，於證據之調
    查取捨容屬有誤，且告訴人公司既原始取得之衍生著作權，被告出租盜版著作，
    自屬以出租方式侵害告訴人公司之著作權。又原判決僅認定被告自九十一年八月
    十九日起有侵害之事實，亦有未合。被告上訴，仍辯稱並無違反著作權法犯行云
    云，雖無理由，惟原判決既有可議，自應由本院予以撤銷改判。爰審酌被告係經
    營漫畫書店業者，自應體認智慧財產權之保護已成世界共同潮流趨勢，及我國政
    府保護智慧產物之決心，惟扣案如附表一所示之盜版漫畫書共計僅十本，並斟酌
    所犯情節尚非嚴重及其犯後態度等一切情狀，公訴人求處有期徒刑（見原審卷第
    七二頁）尚屬過重，量處如主文所示之刑，並諭知易科罰金折算標準。至扣案如
    附表一所示之盜版漫畫書共十本，均係犯最新修正後著作權法第九十二條之罪所
    用之物，併依同法第九十八條之規定宣告沒收。
七、不另為無罪之諭知部分：
（一）公訴意旨另以：附表二所示之漫畫著作，經自香港地區平行輸入，被告既未經
      告訴人公司之同意或授權，意圖營利而在上開漫畫店內公然陳列或出租，涉有
      修正前著作權法第八十七條第二款、第四款之罪嫌，應依同法第九十三條第三
      款之規定論處。
（二）此部分亦係告訴人尖端公司提出翻譯出版契約，主張取得在臺灣地區中文版翻
      譯及出版之專屬授權，據以提出告訴，先予說明。
（三）按著作權法第八十七條第四款固規定：「未經著作財產權人同意而輸入著作原
      件或其重製物者，視為侵害著作權」，即所謂「禁止真品平行輸入」之原則。
      惟同法第八十七條之一第一項第三款定有「為供輸入者個人非散布之利用或屬
      入境人員行李之一部分而輸入著作原件或一定數量重製物者」，並不適用前條
      第四款「禁止真品平行輸入原則」之規定，亦即不應視為侵害著作權。前者「
      為供輸入者個人非散布之利用」有一定目的之限制，即利用人需為非散布之利
      用目的，且輸入者本身即利用人限於個人；後者「屬入境行李之一部分而輸入
      」並無如前段限於自己利用，且為非散布之目的，故為散布之目的或他人利用
      之目的，而以「入境行李之一部分而輸入著作原件或一定數量之重製物」，仍
      為法所許。查扣案如附表二所示之漫畫書等著作物，為日本國著作財產權人授
      權香港地區出版者出版之著作物，有書末所附版權頁可資證明，乃真品平行輸
      入之著作物，此為被告及告訴人所不否認；且扣案如附表二所示之漫畫書，各
      集均僅一本，公訴人並未證明其不符合上開「屬入境行李之一部分而輸入」之
      規定，堪認上開著作物符合同法第八十七條之一第三款前項之規定，為例外允
      許真品平行輸入之合法著作重製物。又著作權法第六十條規定「合法著作重製
      物之所有人，得出租該重製物」，本件如附表二所示真品平行輸入之漫畫書，
      既經認定屬於合法真品平行輸入之著作重製物，即不限於為自己利用，非為散
      布之目的而輸入，則被告輾轉取得該等著作物之所有權後，縱為散布之目的而
      陳列或出租，亦難視為侵害著作財產權人或其專屬授權人之著作權。此外復查
      無其他積極證據足資證明被告有何此部分犯行，自屬不能證明其此部分犯罪，
      惟公訴人認與前揭有罪部分有裁判上一罪之關係，爰不另為無罪之諭知。
據上論斷，應依刑事訴訟法第三百六十九條第一項前段、第三百六十四條、第二百九
十九條第一項前段、最新修正後（即九十三年九月一日修正公布）著作權法第九十二
條、第九十八條、刑法第二條第一項前段、第十一條、第五十六條、第四十一條第一
項、罰金罰鍰提高標準條例第二條，判決如主文。
本案經檢察官郭弘佑到庭執行職務。
中　　　華　　　民　　　國　　九十三　　年　　　九　　　月　　　十　　　日
                              臺灣高等法院刑事第十一庭
                                  審判長法  官  楊　照　男
                                        法  官  江　振　義
                                        法  官  王　詠　寰
右正本證明與原本無異。
不得上訴。
                                        書記官  駱　麗　君
中　　　華　　　民　　　國　　九十三　　年　　　九　　　月　　　十　　　日
附錄：本案論罪科刑法條全文
著作權法（九十三年九月一日修正公布）第九十二條
擅自以公開口述、公開播送、公開上映、公開演出、公開傳輸、公開展示、改作、編
輯、出租之方法侵害他人之著作財產權者，處三年以下有期徒刑、拘役、或科或併科
新臺幣七十五萬元以下罰金。
著作權法（九十三年九月一日修正公布）第九十八條
犯第九十一條至第九十六條之一之罪，供犯罪所用或因犯罪所得之物，得沒收之。但
犯第九十一條第三項及第九十一條之一第三項之罪者，其得沒收之物，不以屬於犯人
者為限。
附表一：盜版之著作物共十本
┌──┬─────┬──────┬──────────┬────────┐
│編號│著作物名稱│  著作權人　│翻譯出版專屬被授權人│侵  害  數  量  │
├──┼─────┼──────┼──────────┼────────┤
│一　│空手小公子│日本國講談社│尖端公司            │第一至四集各一本│
│    │小日向海流│            │                    │                │
├──┼─────┼──────┼──────────┼────────┤
│二  │傀儡　　　│日本國光文社│尖端公司　　        │第一至三集各一本│
├──┼─────┼──────┼──────────┼────────┤
│三　│金融經濟調│日本國集英社│尖端出版社          │第二集一本      │
│    │查官（中坊│            │                    │                │
│    │林太郎）  │            │                    │                │
├──┼─────┼──────┼──────────┼────────┤
│四  │天堂之吻　│日本國祥傳社│尖端公司  　        │第一、二集各一本│
└──┴─────┴──────┴──────────┴────────┘
 附表二：真品平行輸入之著作重製物共十九本
┌──┬─────────┬───────────┬──────────┐
│編號│著作物名稱        │    數          量    │    備        註    │
├──┼─────────┼───────────┼──────────┤
│一　│殺戮都市（GANTZ） │第二至五集各一本共四本│自香港地區平行輸人　│
├──┼─────────┼───────────┼──────────┤
│二　│Ｒ、Ｏ、Ｄ　　　　│第一至二集共二本      │自香港地區平行輸人　│
├──┼─────────┼───────────┼──────────┤
│三  │中坊林太郎        │第一集一本            │自香港地區平行輸人　│
├──┼─────────┼───────────┼──────────┤
│四  │次元艦隊　　　　　│第一至四集及六集共五本│自香港地區平行輸人　│
├──┼─────────┼───────────┼──────────┤
│五  │灣岸（MIDNIGHT）  │第四至十集共七本  　　│自香港地區平行輸人　│
└──┴─────────┴───────────┴──────────┘
